【裁判字號】    97,上訴,2859
【裁判日期】    971126
【裁判案由】    毒品危害防制條例
【裁判全文】
臺灣高等法院臺中分院刑事判決        97年度上訴字第2859號
上  訴  人
即  被  告  甲○○
                    （現於臺灣臺中看守所另案羈押中）
上列上訴人因毒品危害防制條例案件，不服臺灣臺中地方法院97
年度訴緝字第325號中華民國97年9月23日第一審判決（起訴案號
：臺灣臺中地方法院檢察署96年度毒偵字第3367號，併辦案號：
同署96年度毒偵字第3624號），提起上訴，本院判決如下：
    主  文
上訴駁回。
    理  由
一、按依刑事訴訟法第350條、第361條、第362條、第367條規定
    ，不服地方法院之第一審判決而上訴者，須提出上訴書狀，
    並應敘述具體理由，為上訴必備之程式；其所提出之書狀未
    敘述上訴理由，或僅曾以言詞陳述上訴理由者，均應於上訴
    期間屆滿後20日內補提理由書於第一審法院。第一審法院經
    形式審查，認逾期未補提上訴理由者，應定期間先命補正；
    逾期未補正者，為上訴不合法律上之程式，應以裁定駁回。
    倘已提出上訴理由，但所提非屬具體理由者，則由第二審法
    院以上訴不合法律上之程式，判決駁回。而所謂具體理由，
    必係依據卷內既有訴訟資料或提出新事證，指摘或表明第一
    審判決有何採證認事、用法或量刑等足以影響判決本旨之不
    當或違法，而構成應予撤銷之具體事由，始克當之（例如：
    依憑證據法則具體指出所採證據何以不具證據能力，或依憑
    卷證資料，明確指出所為證據證明力之判斷如何違背經驗、
    論理法則）；倘僅泛言原判決認定事實錯誤、違背法令、量
    刑失之過重或輕縱，而未依上揭意旨指出具體事由，或形式
    上雖已指出具體事由，然該事由縱使屬實，亦不足以認為原
    判決有何不當或違法者（例如：對不具有調查必要性之證據
    ，法院未依聲請調查亦未說明理由，或援用證據不當，但除
    去該證據仍應為同一事實之認定），皆難謂係具體理由，俾
    與第二審上訴制度旨在請求第二審法院撤銷、變更第一審不
    當或違法之判決，以實現個案救濟之立法目的相契合，並節
    制濫行上訴（最高法院 97年度台上字第982號刑事判決參照
    ）。
二、查本件上訴人即被告甲○○（下稱被告）因違反毒品危害防
    制條例案件，經原審判處有期徒刑 8月，被告不服提起上訴
    ，其具狀上訴意旨略以：因被告離婚，母親年老又患有糖尿
    病，且有 3個年幼女兒要照顧，懇情讓被告以美沙冬治療法
    戒除毒癮等語。經核上開上訴內容，僅針對被告家庭狀況表
    示意見，就第一審判決有何具體事由，致判決不當或違法，
    並無一語涉及，自非屬得上訴第二審之具體理由。依上說明
    ，被告提起本件上訴不合法律上程式，爰依刑事訴訟第 367
    條前段、第372條，不經言詞辯論，逕判決如主文所示。
中    華    民    國    97    年    11    月    26    日
            刑事第八庭  審判長法  官  羅  得  村
                              法  官  劉  榮  服
                              法  官  張  靜  琪
以上正本證明與原本無異。
如不服本判決應於收受送達後十日內向本院提出上訴書狀，其未
敘述上訴之理由者，並得於提起上訴後十日內向本院補提理由書
（均須按他造當事人之人數附繕本）「切勿逕送上級法院」。
                              書記官  陳  俞  豪
中    華    民    國    97    年    11    月    26    日


司法院資訊處製作；財團法人民間司法改革基金會備份。
